【裁判字號】    98,易,2772
【裁判日期】    981118
【裁判案由】    竊盜
【裁判全文】
臺灣臺北地方法院刑事判決              98年度易字第2772號
公  訴  人  臺灣臺北地方法院檢察署檢察官
被      告  甲○○
上列被告因竊盜案件，經檢察官提起公訴（98年度偵字第18418
號），本院判決如下：
    主  文
甲○○攜帶兇器竊盜，處有期徒刑陸月，如易科罰金，以新臺幣
壹仟元折算壹日。緩刑貳年。
    事  實
一、甲○○於民國98年7月30日凌晨3時11分許，與友人王志煌（
    業經檢察官另為不起訴處分）、陳正義、陳文、葉昱和及
    其他不詳姓名友人相約在臺北市中山區○○○路380號前集
    合後，一同前往附近餐廳飲酒聊天，於等候其他不詳姓名友
    人到場之際，因王志煌發現乙○○泥醉倒臥路旁，經上前搖
    動仍未清醒，甲○○認有機可趁，向在場人王志煌、陳正義
    、陳文提議共同竊取乙○○皮夾，經王志煌、陳正義、陳
    文當場拒絕，甲○○竟趁王志煌、陳正義、陳文、葉昱
    和疏於注意之際，意圖為自己不法所有，前去附近便利商店
    購買美工刀1把後，持該客觀上足認係兇器之美工刀，割破
    乙○○所穿長褲左後方口袋（毀損部分未據告訴），竊取乙
    ○○所有之皮夾1只（內有身分證、健保卡、合作金庫銀行
    金融卡、華南銀行金融卡、中國信託商業銀行信用卡、台新
    商業銀行信用卡、萬泰商業銀行現金卡、賣場會員證、台塑
    牛小排餐券及新臺幣1,000元等物），得手後，將美工刀隨
    手丟棄，並將竊得之皮夾持至葉昱和停放於一旁之車牌號碼
    388-YG號營業小客車上查看得手財物，適為目睹經過之鄭瑞
    文報警而當場查獲。
二、案經乙○○訴由臺北市政府警察局中正分局報請臺灣臺北地
    方法院檢察署檢察官偵查起訴。
    理  由
一、證據能力部分：
    按被告以外之人於審判外之言詞或書面陳述，除法律有規定
    者外，不得作為證據，刑事訴訟法第159條第1項固定有明文
    。惟被告以外之人於審判外之陳述，雖不符合同法第159條
    之1至第159條之4之規定，而經當事人於審判程序同意作為
    證據，法院審酌該言詞陳述或書面陳述作成時之情況，認為
    適當者，亦得為證據。又當事人、代理人或辯護人於法院調
    查證據時，知有第159條第1項不得為證據之情形，而未於言
    詞辯論終結前聲明異議者，視為有前項之同意。刑事訴訟法
    第159條之5定有明文。經查，本件證人乙○○、鄭瑞文、王
    志煌、陳正義、陳文、葉昱和於警詢時及偵查中之證述，
    雖均屬被告以外之人於審判外之陳述，且未經被告行使對質
    詰問題權，惟檢察官及被告甲○○於本院審理時，就各該證
    據均表示對其證據能力無意見，並均同意作為本件證據，且
    迄本件言詞辯論終結前均未聲明異議，本院審酌該等陳述作
    成時之狀況，均無顯不可信之情事，認均具證據能力，均得
    作為本件認定事實之證據。
二、上揭犯罪事實，業據被告於本院審理時坦承不諱，核與證人
    即告訴人乙○○於警詢及偵查中指述失竊情節相符，並據證
    人鄭瑞文、王志煌、陳正義、陳文於警詢及偵查中證述綦
    詳，且有被告購買行竊時所用工具美工刀1把之統一發票1紙
    扣案可憑，復有臺北市政府警察局中山分局扣押筆錄、扣押
    物品目錄表、扣押物品收據、贓物認領保管單、現場及扣案
    物品照片4幀附卷可稽，足認被告自白與事實相符，應堪採
    信。本件事證明確，被告犯行洵堪認定，應依法論科。
三、按刑法第321條第1項第3款之攜帶兇器竊盜罪，係以行為時
    攜帶兇器為其加重條件，此所謂兇器，其種類並無限制，凡
    客觀上足對人之生命、身體、安全構成威脅，具有危險性之
    兇器均屬之，且祇須行竊時攜帶此種具有危險性之兇器為已
    足，並不以攜帶之初有行兇之意圖為必要（最高法院79年度
    臺上字第5253號判例參照）。被告於見告訴人泥醉倒地經搖
    動仍未清醒，即前往犯罪地點附近便利商店購買客觀上足觀
    兇器使用之美工刀1把，持以割破告訴人所穿長褲左後方口
    袋，竊取告訴人放置於該處之皮夾1只得手，核其所為，係
    犯刑法第321條第1項第3款之攜帶兇器竊盜罪。爰審酌被告
    正值青年，不圖上進，明知該皮夾係他人所有財物，竟貪圖
    不勞而獲，任意加以竊取，行為要有不該，惟其行竊得手後
    不久即被查覺，所竊財物業經告訴人領回，對被害人所生危
    害非鉅，犯罪情節尚屬輕微，及其犯後坦承犯行並已賠償告
    訴人新臺幣1萬等一切情狀，量處如主文所示之刑，並諭知
    易科罰金之折算標準。末查，被告前未曾受有期徒刑以上刑
    之宣告，有臺灣高等法院被告前案紀錄表在卷可憑，其因一
    時失慮，致罹刑典，犯後坦承犯行，深表悔悟，態度誠懇，
    且已與告訴人達成和解，並已賠償告訴人新臺幣1萬元，經
    告訴人表示宥恕，此據告訴人陳明在卷，並有撤回告訴狀附
    卷為憑，足認被告經此科刑教訓，日後當知所警愓，信無再
    犯之虞，本院認其所受上開刑之宣告，以暫不執行為適當，
    依法諭知緩刑2年，以啟自新。至被告行竊時所持兇器美工
    刀1把，並未扣案，且據被告供承已將該美工刀隨手丟棄，
    顯然業已滅失，爰不另為沒收之諭知，附此敘明。
據上論斷，依刑事訴訟法第284條之1、第299條第1項前段，刑法
第321條第1項第3款、第41條第1項前段、第74條第1項第1款，刑
法施行法第1項之1第1項、第2項前段，判決如主文。
本案經檢察官蔡甄漪到庭執行職務
中    華    民    國    98    年    11    月    18    日
                        刑事第十二庭  法  官  陳慧萍
以上正本證明與原本無異。
如不服本判決應於收受送達後10日內向本院提出上訴書狀，並應
敘述具體理由；其未敘述上訴理由者，應於上訴期間屆滿後20日
內向本院補提理由書（均須按他造當事人之人數附繕本）「切勿
逕送上級法院」。
                                      書記官  黃慧怡
中    華    民    國    98    年    11    月    18    日
附錄本案論罪科刑法條：
中華民國刑法第321條
（加重竊盜罪）
犯竊盜罪而有左列情形之一者，處6月以上、5年以下有期徒刑：
一、於夜間侵入住宅或有人居住之建築物、船艦或隱匿其內而犯
    之者。
二、毀越門扇、牆垣或其他安全設備而犯之者。
三、攜帶兇器而犯之者。
四、結夥三人以上而犯之者。
五、乘火災、水災或其他災害之際而犯之者。
六、在車站或埠頭而犯之者。
前項之未遂犯罰之。


司法院資訊處製作；財團法人民間司法改革基金會備份。
